# 请教大虾销售返利的确认

提问人：zhusheng2060 时间：2018-05-12 16:41:44
背景：销售模式，产品销售都是先款后货，销售政策确认，客户下订单并付款即可得到相关返利，即如客户下单 100 元，即可得到 10元返利券，但其返利要下次购买时候才能使用。（客户有撤单的权利，但实物中很少有撤单） 问：当客户已经下单，但是公司货还没有发的时候，是否要确认 10 元返利券的公允价值负债，如确认借方科目做什么？

回答人：chenyiwei
这种情况在新的收入准则下应按“应付客户对价”的相关规定处理。如果根据历史经验基本不会撤单，且今后返利的使用率接近100%，则理论上收到的 100 元中只有 90 是预收账款， 10 为返利相关的负债。但鉴于这两者都是负债性质，实务中也可以简化处理，收到时 100 均计入预收账款，到实现销售时 90 转入销售收入， 10 转入其他应付款——预提返利。

提问人：11111111qq 时间：2018-05-13 21:25:58
陈版，这种情况不是属于“附有客户额外购买选择权的销售”吗，请问这个“附有客户额外购买选择权的销售”和“应付客户对价”有什么区别吗？谢谢！

回答人：chenyiwei
对额外购买选择权和可变对价的区分要求企业做出重大判断，并评估向客户所做出承诺的性质，以及合同方当前可执行的权利和义务。  额外购买商品或服务的选择权 客户当前拥有购买可明确区分的额外商品或服务的合同权利。客户每次选择权的行使都是单独的购买决定以及企业对额外商品和服务的控制权的转让。在客户行使选择权之前，供应商没有义务提供这些商品或服务，也没有权利接受客户的对价。客户选择权需要经过评估，以确定它们能否向客户提供重大权利。  可变对价 与客户订立的合同要求供应商为转让已承诺的商品或服务做好准备，客户并未对供应商拟提供的额外商品或服务作出单独的购买决定。履行履约义务（例如，商品或服务的控制权转让至客户）时，即发生了导致额外对价的未来事项。

提问人：蒋苗苗 时间：2018-05-14 19:29:55
陈老师，现金返利在新收入准则下是冲减收入还是确认销售费用，如果以后按新收入准则处理冲收入，新收入准则是 2018 年开始执行，该现金返利发生在 2017 年， 2017 是否要追溯调整？

回答人：chenyiwei
原准则下，现金返利也是应当冲减收入。如果此前作为销售费用，严格来说是前期差错。